臺灣花蓮地方法院刑事判決　　　　　　　94年度訴緝字第15號
公　訴　人　臺灣花蓮地方法院檢察署檢察官
被　　　告　乙○○
選任辯護人　簡燦賢律師
上列被告因違反毒品危害防制條例案件，經檢察官提起公訴（八
十八年度偵字第一一八五號），本院判決如下：
    主  文
乙○○販賣第二級毒品，處有期徒刑柒年貳月。未扣案之販賣第
二級毒品所得新臺幣壹仟元沒收，如全部或一部不能沒收時，以
其財產抵償之。
    事  實
一、乙○○基於販賣第二級毒品安非他命以牟利之犯意，於民國
    八十八年二月二十六日晚間九時許，因甲○○與丙○○欲各
    出資新台幣（下同）五百元購買安非他命，乃由甲○○撥打
    乙○○住家電話000000000號向其購買一千元安非
    他命，乙○○遂於花蓮縣花蓮市○○街一０一號住處，將不
    詳數量之安非他命一包交付予丙○○，並收取一千元價金。
    嗣經警循線查獲上情。
二、案經花蓮縣警察局移送台灣花蓮地方法院檢察署檢察官偵查
    起訴。
    理  由
一、按被告以外之人於審判外之言詞或書面陳述，除法律有規定
  　者外，不得作為證據；被告以外之人於檢察事務官、司法警
    察官或司法警察調查中所為之陳述，與審判中不符時，其先
    前之陳述具有較可信之特別情況，且為證明犯罪事實存否所
    必要者，得為證據；另被告以外之人於審判中有下列情形之
    一，其於檢查事務官、司法警察官或司法警察調查中所為之
    陳述，經證明具有可信之特別情況，且為證明犯罪事實之存
    否所必要者，得為證據：三、滯留國外或所在不明而無法傳
    喚或傳喚不到庭者。刑事訴訟法第一百五十九條第一項及第
    一百五十九條之二、第一百五十九條之三第三款分別定有明
    文。查公訴人提出證人甲○○、丙○○於警詢中之證詞為證
    據，然辯護人則認前開證人於警詢中之證詞不具證據能力。
    經查：
（一）證人甲○○於警詢時指證其於前揭時間、地點如何向被告
      乙○○購買安非他命一千元，所述情節與其於本院審理中
      所言並無不符，故依上開規定，其警詢筆錄自不具有證據
      能力。
（二）證人丙○○經本院合法傳喚，因其已遷移他處，所在不明
      而無法傳喚到庭作證，此有送達回證三紙在卷可稽。惟證
      人丙○○於警詢中證稱於前開時間前往被告住處取得安非
      他命一包並交付被告一千元等語，經核與證人甲○○於本
      院審理中證述之情節相符，且有通訊監察譯文一份在卷可
      佐，堪信證人丙○○前開所述與事實相符，而具有可信之
      特別情況，又證人丙○○前開證詞係為證明被告販賣安非
      他命犯行存否所必要者，揆諸前開規定，應認證人丙○○
      於警詢中之證詞具證據能力。
二、訊據被告乙○○矢口否認有何販賣安非他命之犯行，辯稱：
    甲○○並未向伊購買一千元安非他命，其所交付之一千元，
    係要伊代為轉交第三人吳振忠，以作為清償欠款之用云云。
    然查：前開證人甲○○、丙○○各出資五百元，向被告購買
    一千元安非他命，並由被告交付安非他命予證人丙○○等情
    ，業據被告於警詢中坦承不諱，而被告於警詢中供陳：伊是
    以證人吳振忠在伊住處遺留之一小包安非他命販賣予證人甲○○等語，與證人吳振忠於警詢中證稱：伊在八十九年二月
    二十六日確實有在被告房間留一包約０．二公克之安非他命
    等語相符，已足信被告前開警詢中之自白應與事實相符。再
    查，前開事實，亦據證人甲○○於本院審理中、證人丙○○
    於警詢中證述綦詳，且證人甲○○於八十八年二月二十六日
    晚間九時許，與被告之電話中對話為—甲○○稱：「大姊，
    我是大智，你那邊有嗎？」，被告答：「你過來啊！要多少
    錢？」，甲○○稱：「我不能過去，我叫老仙（即證人丙○○）過去拿，你認識嗎？」，被告答：「我認識。」，甲○○稱：「我要一千塊就好。」，被告答：「好啦！你等我五
    分鐘」，隨後甲○○再以電話通知被告關於證人丙○○已經
    前往被告住處等情，有通訊監察譯文一份在卷可佐，足認被
    告確有販賣一千元安非他命予證人甲○○、丙○○，並由證
    人丙○○前往拿取安非他命之行為。被告雖於本院審理中以
    前詞置辯，然觀以前開通訊監察譯文，證人甲○○明白稱「
    我要一千元」，均未談及證人甲○○欲清償證人吳振忠一千
    元欠款乙事，已難信被告前開辯詞為真實，況查，證人吳振
    忠於警詢及偵查中均證稱：於八十九年二月二十六日晚間十
    一時許，伊前往被告住處，被告有拿一千元給伊，用以清償
    被告之前欠伊二千五百元電話費等語（警卷第十一頁、偵卷
    第十五頁），被告於本院審理中亦不否認曾交付一千元予證
    人吳振忠以清償電話費欠款，益證被告應係將證人甲○○交
    付之一千元視為其販賣安非他命之獲利，而以之清償自己積
    欠證人吳振忠之欠款，故其前開辯稱收受該一千元係證人甲○○請其交付證人吳振忠之欠款，並非販賣安非他命之對價
    云云，並不足採。綜上，本案事證明確，被告犯行洵堪認定
    ，應予依法論科。
三、核被告乙○○所為，係犯毒品危害防制條例第四條第二項之
    販賣第二級毒品罪。又被告販賣前持有安非他命之低度行為
    ，應為販賣之高度行為所吸收，應不另論罪。爰審酌被告有
    違反麻醉藥品管理條例前科，素行非佳，有台灣高等法院被
    告前案紀錄表一份在卷可佐，其販賣毒品，對社會造成之危
    害重大，並斟酌被告販毒之次數僅一次、數量不多，以及被
    告犯罪後矢口否認犯行，仍飾詞辯解，顯無悔悟之心等一切
    情狀，量處如主文所示之刑。至於被告販賣安非他命所得之
    一千元，雖未扣案，惟為被告所有並為販賣第二級毒品所得
    之財物，應依同條例第十九條第一項之規定諭知沒收，如全
    部或一部不能沒收時，應以其財產抵償之。
據上論斷，應依刑事訴訟法第二百九十九條第一項前段，毒品危
害防制條例第四條第二項、第十九條第一項，刑法第十一條前段
，判決如主文。
本案經檢察官許景森到庭執行職務。
中　華　民　國　　九十四　　年　　十二　　月　　五　　日
                    臺灣花蓮地方法院刑事第二庭
                        審判長法  官    李世華
                              法  官    林韋岑
                              法  官    俞秀美
上列正本證明與原本無異。
如對本判決不服，應於送達後10日內，向本院提出上訴狀。（應
抄附繕本）
                              書記官
中　華　民　國　　九十四　　年　　十二　　月　　五　　日
附錄本案論罪科刑之法條：
毒品危害防制條例第四條第二項：
製造、運輸、販賣第二級毒品者，處無期徒刑或七年以上有期徒
刑，得併科新臺幣七百萬元以下罰金。
